【裁判字號】    95,簡上,2
【裁判日期】    950512
【裁判案由】    贓物
【裁判全文】
臺灣雲林地方法院刑事判決               95年度簡上字第2號
上  訴  人
即  被  告  丙○○
選任辯護人  葉榮棠律師
上列上訴人因被告贓物案件，不服本院北港簡易庭中華民國94年
11月11日94港簡字第280 號第一審判決（聲請簡易處刑案號：94
年度核退偵字第152 號），提起上訴，本院判決如下：
    主  文
上訴駁回。
    事  實
一、丙○○係雲林縣麥寮鄉○○村○○路348 號連合吉普商行（
    下稱吉普商行）負責人，明知不詳人士於民國（下同）93年
    9 月7 日至13日間某日中午，在上述「吉普商行」修理場，
    所交付懸掛NZ-4073 號自小客車車牌之吉普車一部，係屬來
    源不明之贓物（該吉普車原車號BE-3512 號，為甲○○所有
    ，於93年9 月7 日10時30分許，在台北縣蘆洲市○○○路○
    段16巷7 號前處，遭人竊取。得手後，竊賊為躲避警方查緝
    ，又於不明時地竊取邱仁泉所有NZ-4073 號自小客車之註銷
    車牌一面，將之懸掛在前開贓車上），竟基於收受贓物之犯
    意，收受該贓車，而將該吉普車停放在其吉普商行修理場內
    ，擬伺機出售牟利。迄同年9 月13日20時10分許，為警循線
    在上址吉普商行修理場內查獲懸掛NZ-4073 號車牌之上開贓
    車。
二、案經台北縣警察局蘆洲分局移報臺灣雲林地方法院檢察官偵
    查起訴。
    理  由
一、被告上訴意旨：上述車輛確實是某不詳人士牽來被告修車廠
    維修，被告當時人在外面，接到一通電話，即同意該人士將
    車輛牽到修車廠修理，當時由店內小姐接待，未留下客戶資
    料，尚未修理即被警方發現，被告實無贓物之認識。被告之
    維修場位於純樸之海邊鄉下，民風純樸，向來送修車輛人士
    均未開立單據，修畢車主會自動來牽回，所以不能以其他車
    行會開立單據，據以推論被告有贓物之認識。被告之妻丁○○有精神分裂症，經常誣告被告，本件被害人甲○○之失竊
    地點在「台北縣蘆洲市○○○路○ 段16巷7 號前處」與丁○○之娘家「台北縣三重市○路○街160 巷10號」近在咫尺，
    本件事有蹊蹺，可能是丁○○與甲○○設計陷害，原審判處
    有期徒刑5 月並得易科罰金，實屬冤獄，為此提起上訴。
二、本件被告觸犯贓物罪之證據，有：
  (一)被告自白是某位人士打手機給被告，說要牽車到修車廠，被
    告答應後，再由店內小姐接待等語。被告即使沒有直接接待
    該客人，但被告同意收受在先，店員才敢收下該車，所以被
    告仍構成收受之事實。
  (二)被害人甲○○之93年9 月13日警訊筆錄（警卷內）、94年8
    月19日警訊筆錄（94核退偵字第152 號卷第9 頁）可以證明
    ：BE-3512 號自小客車，確實是甲○○於93年9 月7 日10時
    30分，在蘆洲市○○○路○ 段16巷7 號前遭竊之贓車，待尋
    獲時，車內有甲○○的打氣幫浦、太陽眼鏡，及車廠內也有
    甲○○的車頂帳棚、腳踏車架，車廠辦公室內有甲○○的包
    包，大牌未尋獲，該車是美國製造，沒有引擎號碼，只有車
    身號碼，車身號碼在儀表上，儀表被拆卸不見了。該車失竊
    後，後座椅子及車身號碼牌遭拔除，查獲時車輛並無故障情
    形，沒有修理跡象等事實。
  (三)證人丁○○94年10月6 日檢察官偵訊中結證：「（是你打電
    話通知甲○○？）是，（如何得知該車是甲○○的？）我是
    在工廠看到有關甲○○的資料裝在箱子裡，那個是壹個車用
    墊板（上面有他的電話號碼），旁邊另外有掉一張加油卡，
    卡上有寫甲○○的名字，我才知道是甲○○車子。（箱子是
    放在車上？）不是，是丙○○將車上的東西清下來，裝在箱
    子放在地上，另外還有划槳、船、帳棚及鞋子還有很多東西
    ，丙○○都把他清下來，裝在垃圾袋裡，他應該打算要丟掉
    ，但是丟哪裡我不知道，我有看到他在清理，我看到車子有
    這麼多東西就知道不是要來修車的，因為不會有人在車上放
    這麼多東西來修車，我猜八成是車主出去玩在路上被偷來的
    。」等語（94偵字152 號卷第29頁以下）。可以得知，由車
    上物品眾多的現況來看，一般人都會懷疑車輛之正當來源，
    被告將車上雜物整理打包後，放置在店內，可能是被告知道
    失主遠在北部，不可能找得到這台贓車，因是失去戒心，未
    將車上雜物銷毀，因而留下破綻。
  (四)台北縣警察局車輛尋獲電腦輸入單、查獲車輛認可資料各一
    紙（警卷）、贓物認領保管單一紙（警卷），可證明上述車
    輛為贓車。
  (五)照片14張（警卷）可證明車輛被查獲當時之情狀。
  (六)本件事證明確，被告犯行，已可認定。
三、駁回上訴之理由：
  (一)被告辯稱沒有贓物之認識，並辯稱此事是丁○○與甲○○串
    通陷害，甲○○與丁○○非常熟識云云。惟查：
  1.辯護人請求調閱甲○○0000000000電話通聯，經核對該電話
    94年8 月20日至95年2 月9 日之通聯，沒有與被告家中
    00-0000000之通聯記錄，也沒有與丁○○0000-000000 、
    0000000000手機之通聯記錄。該通聯記錄顯示甲○○與丁○○根本就不熟識，所以半年期間都沒有通聯。
  2.被告提出93年11月8 日20時56分、21時21分之2 通被告家中
    00-0000000與甲○○0000000000號電話通聯，以資證明甲○○與丁○○熟識。在提示甲○○通聯記錄之前，本院先詰問
    甲○○事發後是否曾與丁○○私下聯絡過？甲○○答稱「在
    車子找到之後，當天雷先生被帶回蘆洲派出所後，她有打過
    一次，問她先生如何了，後來有聯絡是她跑到蘆洲派出所，
    她有與我約，我沒有空，我即叫她直接去蘆洲派出所。（後
    來你們有去派出所？）有。（談什麼？）沒有談，因為事情
    結束了，車子找到了，警察就請她回去了。.. （ 她是要求
    情還是要約你做什麼？）我不知道，我不是很知道她到底要
    跟我說什麼，大概是訴苦之類的，但我又不能跟她說什麼，
    而且在電話裡面，我又不知道要對她說什麼，她就說要來台
    北，後來到了台北，她又打給我，我才告訴她去派出所，到
    了派出所，警察叫我不要跟她說什麼，所以我也沒有跟她說
    什麼。」甲○○在本院提示通聯記錄之前，即已承認曾與丁○○電話聯絡過，並無隱瞞事實，可見其內心坦蕩，況且約
    見面地點在派出所前，並無不可告人之事，該2 通電話不足
    以否定甲○○證述之可信度。
  3.被告雖提出一份被告與丁○○、辜敏（丁○○之母）之對話
    錄音，但該份錄音前段，顯然是在夫妻爭執的情況下，被告
    又先一口咬定「你會跟甲○○來害我，你明明有認識，為何
    說不認識？」，丁○○才說「我跟他同居不可以嗎？」，這
    句話有賭氣、奚落對方的意味，有時夫妻吵架為佔口頭便宜
    ，說謊來氣氣對方，也是常有之事，難以信以為真，況且丁○○一向住在雲林，如何去台北蘆洲與甲○○同居，也是難
    以想像之事。該錄音帶後段是電話錄音，辜敏雖說「他時常
    來讓我按摩，我怎會不認識他」，但也是在被告一再窮追不
    捨情形下，才勉強應答，有想要搪塞過關，以便趕緊掛上電
    話的用意，可信度堪疑。況且這是辜敏的說法，不是甲○○
    的說法，辯護人詰問甲○○後，也沒有找到可以攻擊甲○○
    說詞可信度之處，此項錄音帶自不能作為被告有利之證據。
  (二)原審認為被告罪證明確，適用刑事訴訟法第449 條第1 項前
    段、第454 條第2 項、刑法第349 條第1 項、第41條第1項
    前段，罰金罰鍰提高標準條例第1 條前段、第2 條等，量處
    有期徒刑5 月，並諭知易科罰金之折算標準，經核原判決認
    定事實、適用法律並無違誤，量刑之諭知，亦屬妥適。是被
    告上訴意旨指摘原判決不當，為無理由，應予駁回。
三、適用法律：刑事訴訟法第455 條之1 第3 項、第368 條。
本案經檢察官乙○○到庭執行職務。
中    華    民    國    95    年    5     月    12    日
              刑事第四庭  審判長法  官  吳福森
                                法  官  吳基華
                                法  官  葉明松
以上正本證明與原本無異。
不得上訴。
                                書記官  顏錦清
中    華    民    國    95    年    5     月    12    日
附錄本案論罪法條：
中華民國刑法第349條
收受贓物者，處三年以下有期徒刑、拘役或五百元以下罰金。
搬運、寄藏、故買贓物或為牙保者，處五年以下有期徒刑、拘役
或科或併科一千元以下罰金。
因贓物變得之財物，以贓物論。


司法院資訊處製作；財團法人民間司法改革基金會備份。
